【裁判字號】    95,簡上,432
【裁判日期】    950630
【裁判案由】    違反電信法
【裁判全文】
臺灣高雄地方法院刑事判決             95年度簡上字第432號
上  訴  人  臺灣高雄地方法院檢察署檢察官
被      告  甲○○
上列上訴人因違反電信法案件，不服本院高雄簡易庭95年度簡字
第1947號中華民國95年3 月30日第一審判決（聲請簡易判決處刑
案號：臺灣高雄地方法院檢察署94年度偵字第16885 號、第1948
0 號、第20994 號），提起上訴及移送併案審理（高雄地方法院
檢察署95年度偵字第11352 號），本院判決如下：
    主  文
原判決撤銷。
甲○○共同連續違反無線電頻率等有關電波監理業務，由交通部
統籌管理，非經交通部核准，不得使用之規定，未經核准擅自使
用無線電頻率，因而致干擾無線電波之合法使用，處有期徒刑伍
月，如易科罰金，以佰元折算壹日。扣案如附表編號1 至8 所
示之物，均沒收之。
    事  實
一、甲○○與邱秀蓉、邱才旺、曾金龍、陳合德、葉景文、李靜
    宜（以上6 人均由檢察官另行偵查）均明知無線電頻率、電
    功率、發射方式及電台識別呼號等有關電波監理業務，須由
    交通部統籌管理，非經核准，不得使用，竟共同基於未經許
    可擅自使用無線電頻率之概括犯意聯絡。甲○○未經交通部
    許可核發廣播電台架設許可證及向新聞局取得電台執照、廣
    播執照，即自民國92年底起，在高雄市○○○路597 號19樓
    之2 設置播音室，設置台呼為「全聲聯播網」、「尚青電台
    」等廣播電台，並在該處成立三間播音室，架設混音器、調
    諧器、數位網路語音播送機、平衡器、影音光碟機、光碟播
    放機、電腦主機、音頻處理器、混音器、AV立體選擇器、立
    體聲編解碼器、卡拉OK及音樂播放機、麥克風、天線等器材
    ，復於該址頂樓屋外安裝發射天線，以微波超高頻之頻率（
    未干擾無線電波之合法使用），作為無線電中繼頻率，將電
    台節目內容信號傳至嘉義縣梅山鄉太平村山區、台南縣楠西
    鄉梅嶺山區、屏東縣泰武鄉山區及恆春某山區等處所架設之
    非法射頻器材接收後，再於該處發送射頻訊息，非法佔用
    FM100. 3、94.7、107.9 頻率，完成地下廣播電台作業後，
    即於93年1 月起至94年12月29日止，與誠瑩企業商行（址設
    高雄市三民區○○○ 路13號3 樓之4） 先後負責人李靜宜、
    葉景文合作，由甲○○提供廣播電台設備、主持人，並負責
    製作節目，吳靜宜、葉景文則以每2 小時新台幣（下同）2
    萬元計算，向甲○○購買上開電台播送時段，雙方共同於高
    雄市○○○路597 號19樓之之1 、之2 、同址20樓之4 、之
    5 等地點，經營連絡電話門號為0000 00000號（申請人：甲
    ○○）、000000000 號（申請人：李靜宜），以向不特定聽
    眾進行藥品銷售，販賣「一定紅」、「一定勇」、「一定明
    」、「一定清」、「一定靈」（無證據可認係偽、禁藥）等
    藥品之電台。而甲○○則另於94年3 月間、94年9 月間，分
    別僱用邱秀蓉、邱才旺、曾金龍、陳合德等人，擔任電台節
    目主持人及電台維修機師，共同參與經營上開地下電台。
二、甲○○又自行承前概括犯意，並與真實姓名年籍均不詳綽號
    「蘇老師」、「林老師」、「阿滿」等三人共同基於未經許
    可擅自使用無線電頻率之概括犯意聯絡，自民國93年3 月底
    之某日起，在其向不知情之薛健水所承租位於高雄市○○○
    路283 號10樓之2 房屋內，設置成音設備而成立撥音室，並
    以微波連續非法傳送射頻信息至下列時地所成立之中繼站：
（一）於93年3 月底某日，在高雄市○○○路595 至599 號「艾
      森豪大樓」之頂樓，設置射頻器材及天線，未經許可擅以
      「全聲聯播網」名義，對外發送頻率為FM100.3MHz之射頻
      信息播音，而使用上開無線電頻率（尚未構成干擾）。
（二）於93年3 月間透過不知情之葉景文（另為不起訴處分）介
      紹，以每月5,000 元之代價向不知情之鄭珍麗（另為不起
      訴處分）承租嘉義縣梅山鄉太平村千手觀音廟竹林後方土
      地，並於該處架設接收器及發射器，未經許可擅以「全聲
      聯播網」名義，對外發送頻率為FM97.9MHz 之射頻信息播
      音，而使用上開無線電頻率（尚未構成干擾）。
（三）自94年4 月下旬起至94年5 月12日止，以每月5,000 元之
      代價向不知情之林清水（另為不起訴處分）租用位於臺南
      縣南化鄉東和村16 2號之房屋，並於該處架設接收器及發
      射器，未經許可擅以「全聲聯播網」名義，對外發送頻率
      為FM100.1MHz之射頻信息播音，而使用上開無線電頻率，
      致干擾ICRT電臺（FM100.7） 無線電波之合法使用。甲○
      ○並利用上開頻道，以每人每月新臺幣（下同）15,000元
      之代價，替真實姓名年籍均不詳綽號「蘇老師」、「林老
      師」、「阿滿」等三人播放節目及廣告予不特定之高屏地
      區民眾收聽而牟取利益。
三、嗣於附表所示時間、地點，為警持臺灣高雄地方法院核發之
    搜索票執行搜索，扣得如附表編號1 至8 所示之電信器材、
    帳冊文件及節目帶等物。
四、案經交通部電信總局報請臺灣高雄地方法院檢察署檢察官聲
    請以簡易判決處刑及移送併案審理。
    理  由
一、本件被告甲○○所犯係死刑、無期徒刑、最輕本刑為3 年以
    上有期徒刑以外之罪，其於準備程序中就被訴事實為有罪之
    陳述，經本院告知簡式審判程序之旨，並聽取公訴人、被告
    之意見後，認為適宜進行簡式審判程序，依刑事訴訟法第27
    3 條之1 第1 項規定，裁定進行簡式審判程序，故本件依照
    刑事訴訟法第273 條之2 ，本判決所引用各項證據（含傳聞
    證據、非傳聞證據及符合法定傳聞法則例外之證據）其證據
    調查，不受第159 條第1 項、第161 條之2、 第161 條之3
    、第163 條之1 及第164 條至第170 條規定之限制，合先敘
    明。又證人邱秀蓉、曾金龍、陳合德、謝欣樺、葉家玫、葉
    景文、李靜宜於偵查中之供述未經具結，故無證據能力，併
    予敘明。
二、訊據被告甲○○對於聲請簡易判決處刑及移送併辦之犯罪事
    實坦承不諱，核與證人林清水、林水吉、葉景文、鄭珍麗等
    人於警詢時之證述情節相符，且有「 全聲聯播網」於94年
    3 月11日上午11點45分節目之錄音譯文1 紙及錄音帶1 件、
    現場照片13紙、房屋租貸契約書、用電基本資料各1 份，交
    通部電信總局南區電信監理站94年3 月11日南電報字第054
    號非法電台及電波干擾處理報告表（含天線相片2 幀、錄音
    記錄（94年3 月11日11:45-15:15 錄音、臺呼：全聲聯播網
    、主持人：阿滿）、嘉義縣梅山鄉電波訊號分佈簡圖、電信
    使用者資料查詢單（00-0000000甲○○）、頻譜分析簡圖、
    錄音帶3 捲）；交通部電信總局南區電信監理站94年3 月22
    日南電報94字第061 號非法電台及電波干擾處理報告表（含
    錄音記錄（94年3 月23日16:15-16:33 錄音、節目：全聲聯
    播網藥品廣告（活力寶）、主持人：阿英）、天線相片4 幀
    、微波發射站位置地形圖、電信使用者資料查詢單（00-000
    0000甲○○）、頻譜分析簡圖、錄音帶2 捲）；交通部電信
    總局南區電信監理站94年5 月5 日南電報94字第096 號非法
    電台及電波干擾處理報告表（含天線相片2 幀、錄音記錄（
    94 年5月5 日12:04-12:14 錄音、臺呼：全聲聯播網、主持
    人：阿滿）、台南南化簡圖、廣播店台電場強度干擾測試表
    （本案判定為干擾ICRT100.7MHZ）；交通部電信總局南區電
    信監理站94年9 月20日南電報94字第185 號非法電台及電波
    干擾處理報告表（含同步錄音記錄（94年9 月20日11:38-12
    :06 錄音、主持人：阿滿）、天線相片4 幀（天線位置：嘉
    義縣梅山鄉太平村32彎入千手觀音道觀後方（竹林））、嘉
    義縣梅山鄉電波訊號分佈簡圖、電信使用者資料查詢單（00
    -0000000甲○○、00-0000000李靜宜））；交通部電信總局
    南區電信監理站94年10月21日南電報94字第199 號非法電台
    及電波干擾處理報告表（含錄音記錄（94年10月21日09:58-
    10:25 錄音、節目名稱：日日春、主持人：阿滿仔）、天線
    相片4 幀（天線位置：屏東縣泰武鄉台電桿號：佳平高分86
    分120 上方空地）、泰武鄉山區簡圖、電信使用者資料查詢
    單（00 -0000000 甲○○））；交通部電信總局南區電信監
    理站94年10月24日南電報94字第203 號非法電台及電波干擾
    處理報告表（含錄音記錄（94年10月24日10:35-11:00 錄音
    、主持人：阿滿）、天線相片4 幀（天線位置：台南縣楠西
    鄉台電桿號：竹尖高枝39前方200 公尺空地）、台南梅嶺簡
    圖、電信使用者資料查詢單（00-0000000甲○○、00-00000
    00鄭同喜））及廣播電台電場強度干擾測試表各1 紙，中華
    電信（固網室內）資料查詢表、中華電信基本資料查詢表、
    發話號碼明細表、電台員工資料1 紙、通訊錄、員工領薪簽
    收單各1 紙、員工請假月報表10紙、內政部警政署電信警察
    隊第三中隊扣押筆錄6 份、扣押物品目錄表26份等在卷可資
    佐證。並有如附表編號1 至8 所示之物扣案為憑，被告之自
    白與事實相符，得採為證據，本件事證明確，被告犯行洵堪
    認定，應予依法論科。
三、核被告甲○○所為，係違反電信法第48條第1 項無線電頻率
    、電功率、發射方式及電臺識別呼號等有關電波監理業務，
    由交通部統籌管理，非經交通部核准，不得使用或變更之規
    定，而未經核准擅自使用無線電頻率之規定，應分別依同法
    第58條第2 項、第3 項之規定論處。被告多次未經核准擅自
    使用無線電頻率及因而致干擾無線電波之合法使用之犯行，
    均時間緊接，犯罪構成要件相同，顯係基於概括之犯意反覆
    為之，為連續犯，應依刑法第56條之規定以連續違反電信法
    第58條第3 項1 罪論，並加重其刑。被告甲○○與邱秀蓉、
    邱才旺、曾金龍、陳合德、葉景文、李靜宜及真實姓名年籍
    均不詳綽號「蘇老師」、「林老師」、「阿滿」等三人間，
    就上開違反電信法第58條第2 項、第3 項罪間，有犯意聯絡
    及行為分擔，為共同正犯。
四、移送併案審理部分（即犯罪事實一部分，臺灣高雄地方法院
    檢察署95年度偵字第11352 號），因與聲請簡易判決處刑部
    分（即臺灣高雄地方法院檢察署94年度偵字第16885 號、第
    19480 號、第2099 4號）具有連續犯之裁判上一罪關係，為
    起訴效力之所及，依審判不可分之原則，本院自應併予審究
    ，附此敘明。
五、原審認被告罪證明確，予以論罪科刑，固非無見，惟（１）
    就移送併案審理部分，原審不及審究；（２）被告與真實姓
    名年籍均不詳綽號「蘇老師」、「林老師」、「阿滿」等三
    人間漏論共同正犯，均容有未洽。上訴人上訴意旨，指摘原
    判決不當，為有理由，自應由本院予以撤銷改判。
六、爰審酌被告犯罪之動機、目的及手段，因貪圖利益而非法設
    置、使用無線電波，嚴重干擾合法電台之無線頻率，惟念其
    犯罪所生之損害尚非重大，犯後尚能坦承犯行態度良好等一
    切情狀，量處如主文所示之刑，並諭知易科罰金之折算標準
    。扣案如附表編號1 至8 所示之物，應依電信法第60條規定
    ，其電信器材，不問屬於犯人與否，併予宣告沒收。
七、又被告經合法傳喚，無正當理由不到庭，本院爰依刑事訴訟
    法第371 條規定，不待其陳述，由檢察官一造辯論而逕行判
    決，併此敘明。
據上論斷，應依刑事訴訟法第455 條之1 第1 項、第3 項、第37
1 條、第36 9條第1 項前段、第364 條、第299 條第1 項前段，
電信法第58條第2 項、第3 項、第60條，刑法第11條、第56條、
第41條第1 項前段，罰金罰鍰提高標準條例第2 條，判決如主文
。
中    華    民    國    95    年    6     月    30    日
            刑事第八庭  審判長法  官  李政庭
                              法  官  賴文姍
                              法  官  黃宣撫
不得上訴。
以上正本證明與原本無異。
中    華    民    國    95    年    6     月    30    日
                              書記官  鄭永媚
附表：
┌──┬──────┬─────────┬────────────┐
│編號│  搜索時間  │       地點       │        扣案物品        │
├──┼──────┼─────────┼────────────┤
│ 1  │94年5月11日 │高雄市○○○路283 │混音器1臺、麥克風1支、VC│
│    │            │號10樓之2         │D播放器1臺、迷你光碟錄音│
│    │            │                  │座1臺、耳機1個、電話機1 │
│    │            │                  │臺、CD光碟片7片、光碟播 │
│    │            │                  │放器2臺                 │
├──┼──────┼─────────┼────────────┤
│ 2  │94年5月11日 │高雄市○○○路595 │發射機1臺、接收機1臺、發│
│    │            │號至599號頂樓     │射器之天線1支、接收器之 │
│    │            │                  │天線1支                 │
├──┼──────┼─────────┼────────────┤
│ 3  │94年5月12日 │台南縣南化鄉東和村│功率放大器2臺、接收器3臺│
│    │            │162號             │、發射機2臺             │
├──┼──────┼─────────┼────────────┤
│ 4  │94年5月12日 │嘉義縣梅山鄉太平村│接收器之天線1支、接收機 │
│    │            │千手觀音廟竹林後方│1臺、發射機1臺、自動電壓│
│    │            │                  │穩定器1臺               │
├──┼──────┼─────────┼────────────┤
│ 5  │94年12月29日│嘉義縣梅山鄉太平村│激勵器1臺、接收機1臺、電│
│    │            │32彎入千手觀音道後│源供應器3臺、功率放大器1│
│    │            │方竹林台電桿號大樹│臺                      │
│    │            │腳49分5（北緯23度 │                        │
│    │            │340分07.2秒、東經 │                        │
│    │            │120度35分37.5秒） │                        │
│    │            │處旁              │                        │
├──┼──────┼─────────┼────────────┤
│ 6  │94年12月29日│台南縣楠西鄉山區（│接收機2臺、激勵器2臺、放│
│    │            │北緯23度10分35.8秒│大器2臺、天線2支        │
│    │            │東經120度33分22.8 │                        │
│    │            │秒）              │                        │
├──┼──────┼─────────┼────────────┤
│ 7  │94年12月29日│屏東縣泰武鄉台電桿│發射器1臺、激勵器1臺、四│
│    │            │號佳平高分86分120 │等業餘無線電1臺、接收器1│
│    │            │上方空地（北緯22度│臺、電源供應器1臺       │
│    │            │36分03.3秒、東經12│                        │
│    │            │0度38分22.9秒）   │                        │
├──┼──────┼─────────┼────────────┤
│ 8  │94年12月29日│高雄市三民區九如二│電腦硬碟2顆、電腦主機5臺│
│    │            │路597號19樓之1及頂│、BENQ電腦主機1臺、立體 │
│    │            │樓、之2及頂樓、20 │接收器11臺、接收器7臺、 │
│    │            │樓之4、之5及頂樓  │激勵器23臺、耦合器1臺、 │
│    │            │                  │功率放大器19臺、立體音發│
│    │            │                  │射機1臺、立體音發射器2臺│
│    │            │                  │、發射器2臺、無線電機2臺│
│    │            │                  │、混音器4 臺、數位迴音機│
│    │            │                  │1 臺、微光碟機5 臺、光碟│
│    │            │                  │播放機3 臺、微播放機1臺 │
│    │            │                  │、CD播放機1 臺、VCD 播放│
│    │            │                  │機1 臺、DVD 播放機3 臺、│
│    │            │                  │分配放大器1 臺、分配器1 │
│    │            │                  │臺、雙卡匣播放機1 臺、調│
│    │            │                  │諧器2 臺、解碼器1 臺、放│
│    │            │                  │大器1 臺、麥克風4 支、  │
│    │            │                  │MD378 片、CD6 片、無線電│
│    │            │                  │手機1 支、數位網路語音傳│
│    │            │                  │送機1 臺、平衡器1 臺、影│
│    │            │                  │音光碟機1 臺、電源供應器│
│    │            │                  │3 臺、天線14支、音頻處理│
│    │            │                  │器6 臺、立體聲編解碼器1 │
│    │            │                  │臺、AV立體選擇器1 臺、卡│
│    │            │                  │拉OK及音樂播放機1 臺、點│
│    │            │                  │唱家播放機1 臺、收音機卡│
│    │            │                  │匣座1 臺、數位信號處理器│
│    │            │                  │1 臺、CD卡匣座1 臺      │
│    │            │                  │                        │
└──┴──────┴─────────┴────────────┘


司法院資訊處製作；財團法人民間司法改革基金會備份。
